# 关于发货确认收入是否合理

提问人：chdsx 时间：2019-03-19 18:24:37
假设客户销售主要为小型配件，工艺简单，单价不高，几块钱，虽合同中类似格式条款包含验收内容，但在收入确认时，是否可以按发货的时点确认收入。个人觉得： 1 、产品工艺简单，验收手续简单，退货率及低； 2 、主要为国内客户，送货到客户收货时间差较短，最长也就两三天，途中的发出商品较少； 3 、发或确认收入，配合物流的查验，更能控制跨期风险，若按验收确认收入，客户配合的话，验收时间更容易操纵。

回答人：chenyiwei
不建议这样处理，尤其是该公司拟 IPO 等特殊情况下，很容易被质疑提前确认收入。